# 请教新收入准则下进料加工对口的会计处理问题

提问人：sunnyintherain 时间：2018-01-08 15:17:23
请教各位大神：公司业务主要是进料加工对口形式，目前收入的确认计量即为原材料采购价格+加工费，按新收入准则的规定（特别是第 19 条），未来是否需要调整为按净额法确认收入？即，仅确认加工费的部分？有无合理规避的方法？

回答人：chenyiwei
新老准则下对总额法/净额法的判断原则基本一致。这类情况在现行准则下很可能也是应当按净额法核算的。